【裁判字號】    98,審易,26
【裁判日期】    980706
【裁判案由】    違反毒品危害防制條例
【裁判全文】
臺灣臺東地方法院刑事判決              98年度審易字第26號
公  訴  人  臺灣臺東地方法院檢察署檢察官
被      告  甲○○
                    號
                    (現另案於臺灣臺東監獄岩灣分監執行中)
上列被告因違反毒品危害防制條例案件，經檢察官提起公訴（98
年度毒偵字第98號），本院依簡式審判程序審理判決如下：
    主    文
甲○○施用第二級毒品，累犯，處有期徒刑伍月，如易科罰金，
以新臺幣壹仟元折算壹日。
    犯罪事實
一、甲○○前於民國94年間因施用毒品案件，經臺灣高雄地方法
    院以94年度毒聲字第 391號裁定命入勒戒處所施以觀察勒戒
    ，嗣因無繼續施用毒品傾向，於94年 6月21日釋放出所，並
    經臺灣高雄地方法院檢察署檢察官以 94年度毒偵緝字第303
    號為不起訴處分確定。復於95年間因施用毒品案件，經臺灣
    高雄地方法院以95年度訴字第2666號判處有期徒刑 8月確定
    ，嗣經臺灣高雄地方法院以96年度聲減字第 671號裁定減刑
    為有期徒刑4月，而於96年7月16日縮短刑期執行完畢。詎猶
    不知悔改，明知甲基安非他命係毒品危害防制條例第2條第2
    項第 2款所列之第二級毒品，不得非法持有、施用，仍於上
    開觀察勒戒執行完畢釋放後 5年內，仍基於施用第二級毒品
    甲基安非他命之犯意，於 97年12月28日晚上9時許，在位於
    高雄縣燕巢鄉○○村○○路 1號之財團法人義大醫院之某病
    房內，以將甲基安非他命置於錫箔紙上，點火燒烤吸食氣體
    之方式，施用甲基安非他命1次。旋於97年12月30日下午1時
    許，在高雄市○○區○○路與六合路交岔口，因其為上開毒
    品列管人口，並經其同意採集其尿液檢體送驗結果，呈甲基
    安非他命類陽性反應，而查悉上情。
二、案經高雄市政府警察局新興分局報告臺灣高雄地方法院檢察
    署檢察官呈請臺灣高等法院檢察署檢察長令轉臺灣臺東地方
    法院檢察署檢察官偵查起訴。
    理    由
一、據以論罪之證據名稱：
（一）被告甲○○於偵訊、本院準備程序及審理時之自白。
（二）高雄市政府警察局新興分局毒品危害防制條例嫌疑人尿液
      採證代碼表及被移送者姓名及代碼對照表、濫用藥物尿液
      檢體監管紀錄表、高雄市立凱旋醫院濫用藥物尿液檢驗報
      告各1紙。
（三）臺灣臺東地方法院檢察署刑案資料查註紀錄表、臺灣高等
      法院被告前案紀錄表各1份。
（四）綜上各節相互佐證，被告自白核與事實相符，應堪採信，
      本件事證明確，被告犯行堪以認定，應予依法論科。
二、論罪量刑之理由：
（一）按經觀察、勒戒或強制戒治執行完畢釋放後， 5年內再犯
      第10條之罪者，應由檢察官偵查起訴，毒品危害防制條例
      第20條第3項、第23條第2項分別定有明文。而參酌該條例
      第20條第3項立法理由：「觀察、勒戒或強制戒治後5年後
      再犯者，顯見前所實施之觀察、勒戒或強制戒治已足以遮
      斷其施用毒品之癮，為期自新及協助其斷除毒癮，對此 5
      年後再犯者爰明定仍適用初犯之規定，先經觀察勒戒、強
      制戒治之程序」及第23條第 2項之立法理由：「經觀察、
      勒戒或強制戒治後 5年內再犯者，其再犯率甚高，原據以
      實施之觀察勒戒及強制戒治既已無法收其實效，爰施以刑
      事處遇」，足見 5年後再犯者，應再適用觀察、勒戒程序
      ，係因前所實施之觀察、勒戒或強制戒治已足以遮斷其施
      用毒品之癮，致 5年內未再犯，故再予其自新機會，重啟
      觀察、勒戒程序；如觀察、勒戒或強制戒治執行完畢釋放
      後5年內曾再犯施用毒品案件，且於再犯後5年內復有施用
      毒品犯行，則之前戒毒程序顯未能有效遮斷其施用毒品之
      癮，依前開立法意旨，自無再施以觀察、勒戒之必要，應
      由檢察官偵查起訴（最高法院95年第 7次刑事庭會議決議
      參照）。被告甲○○前因施用毒品案件，於94年 6月21日
      觀察勒戒執行完畢，已如前述，本次公訴人起訴被告施用
      毒品之犯行係於97年12月30日，被告於觀察勒戒執行完畢
      後，五年內再犯毒品危害防制條例第10條之罪，揆諸前開
      說明，公訴人就被告本件施用毒品之犯行提起公訴，核無
      違誤，自應由本院依法判決。
（二）按甲基安非他命為毒品危害防制條例第2條第2項第2款所
      明定之第二級毒品。核被告甲○○所為，係犯毒品危害防
      制條例第10條第2項之施用第二級毒品罪。被告施用甲基
      安非他命而持有該毒品之低度行為，應為施用之高度行為
      所吸收，不另論罪。查被告有如犯罪事實欄所載論罪科刑
      執行情形，有卷附臺灣高等法院被告前案紀錄表1份可按
      ，其受有期徒刑執行完畢後5年以內再故意犯本案法定刑
      為有期徒刑之罪，為累犯，應依刑法第47條第1項規定加
      重其刑。爰審酌被告尚值盛壯，不思尋求正當之身心發展
      ，前已因施用毒品之行為，而受觀察勒戒及刑罰之執行，
      有臺灣高等法院被告前案紀錄表1份在卷可參，猶因施用
      甲基安他命再犯本罪，顯見其自制力薄弱，未衷心悛悔，
      漠視法令之禁制與刑罰處遇，惟兼衡酌其施用甲基安非他
      命所生危害實以自戕健康為主，於他人尚無明顯重大危害
      ，及犯後供認無隱，態度尚佳等一切情狀，量處如主文所
      示之刑，並諭知易科罰金之折算標準。
三、應適用之法條：
    依刑事訴訟法第273條之1第1項、第299條第1項前段、第310
    條之2、第454條，毒品危害防制條例第10條第2項，刑法第1
    1條前段、第47條第1項，第41條第1項前段，判決如主文。
本案經檢察官蔡甄漪到庭執行職務。
中    華    民    國    98    年    7     月    6     日
                  刑事第二庭    法  官  蔡慧雯
以上正本證明與原本無異。
如不服本判決應於收受送達後10日內向本院提出上訴書狀，並應
敘述具體理由；其未敘述上訴理由者，應於上訴期間屆滿後20日
內向本院補提理由書（均須按他造當事人之人數附繕本）。「切
勿逕送上級法院」。
                                書記官  林慧芬
中    華    民    國    98    年    7     月    7     日
附錄本案論罪科刑法條:
毒品危害防制條例第10條第2項
施用第一級毒品者，處六月以上五年以下有期徒刑。
施用第二級毒品者，處三年以下有期徒刑


司法院資訊處製作；財團法人民間司法改革基金會備份。
